【裁判字號】    90,簡抗,1
【裁判日期】    900831
【裁判案由】    確定訴訟費用額
【裁判全文】
臺灣桃園地方法院民事裁定  九十年度簡抗字第一號
    抗  告  人  甲○○
    相  對  人  中央信託局
    法定代理人  黃榮顯
右當事人間請求確定訴訟費用額事件，抗告人對於民國八十九年十月二十五日本院桃
園簡易庭八十九年度桃簡聲字第六一號裁定提起抗告，本院裁定如左：
    主      文
抗告駁回。
抗告費用由抗告人負擔。
    理      由
一、本件抗告意旨略以：抗告人業已對原裁定所依據之本院八十八年度簡上字第七號
    異議之訴之確定判決聲請再審，原審不查，竟驟准相對人確定上開訴事件訴訟費
    用額之聲請，並裁定抗告人應負擔之訴訟費用額確定為新台幣（下同）四千二百
    三十一元，其裁定顯有未當，爰依法提起抗告，求為廢棄原裁定云云。
二、按法院之判決一經確定，即發生實質上確定力、執行力，法院及當事人均應尊重
    其效力，不得任意變更，以維法律秩序之安定。雖當事人基於憲法上所保障之訴
    訟權，得對確定判決提起再審之訴，然再審程序係以形成之訴之方式，提起新訴
    請求廢棄原確定判決，形式上為新開始之訴訟程序，必須經過（一）審理再審之
    訴程序之上合法要件、（二）審理有無再審理由之要件、（三）審理原確定判決
    是否正當之要件等三程序後，方能決定原確定判決應否廢棄，故當事人雖已提起
    再審之訴，然對於原確定判決所發生之效力並無影響。又法院未於命負擔訴訟費
    用之裁判中確定其訴訟費用額者，為補充該項不完全之裁判，依民事訴訟法第九
    十一條第一項規定，受訴法院於該裁判有執行力後，應依聲請並得依職權以裁定
    確定之，且在該裁定程序中，僅依照命負擔訴訟費用之確定裁判，審究求償權人
    所開列之費用項目是否為訴訟費用之範圍，已否提出證書釋明，然後確定負擔訴
    訟費用者，應賠償他造之數額若干，至當事人間其他實體法上之權利義務之爭執
    ，即非該程序所得判斷者。經查：本件原審依照命抗告人負擔訴訟費用之本院八
    十八年簡上字第七號確定判決，審究求償權人（即相對人）所開列之費用項目是
    否為訴訟費用之範圍，已否提出證書釋明，然後確定負擔訴訟費用者（即抗告人
    ）應賠償求償權人之數額確定為四千二百三十一元。經依職權調閱本院八十九年
    度桃簡聲字第六一號確定訴訟費用額事件、八十八年度簡上字第七號異議之訴事
    件案卷審查，原裁定所列之費用項目及計算之金額均為正確，且均據相對人提出
    證書釋明之，原裁定顯無違法或不當之情事。而抗告人雖仍執前詞聲明不服，惟
    睽諸首揭說明，抗告人雖對命其負擔訴訟費用之本院八十八年度簡上字第七號確
    定判決提起再審，然對於該上開判決之確定效力並無影響，原審依據該確定判決
    而為裁定，自屬適法，至抗告人與相對人間其他實體法上之爭執本非原審所得審
    認，原審未加判斷，自亦無違法可言。
三、綜上所述，本件抗告為無理由，應予駁回。
四、依民事訴訟法第四百三十六條之一第三項、第四百九十二條第一項、第九十五條
    、第七十八條，裁定如主文。
中      華      民      國    九十      年      八      月    三十一    日
                                    臺灣桃園地方法院民事第二庭
~B審判長法  官  邱瑞祥
~B      法  官  熊祥雲
~B      法  官  游紅桃
右為正本係照原本作成
本件不得再抗告
中      華      民      國    九十      年      九      月       三     日
~B法院書記官  徐永本


司法院資訊處製作；財團法人民間司法改革基金會備份。
